---
execute: 
  eval: false
---

# Seurat常用函数清单

原文：[*Seurat Command List*](https://satijalab.org/seurat/articles/essential_commands)

原文发布日期：2023年10月31日

## 标准Seurat流程：

```{r}
pbmc <- NormalizeData(object = pbmc)
pbmc <- FindVariableFeatures(object = pbmc)
pbmc <- ScaleData(object = pbmc)
pbmc <- RunPCA(object = pbmc)
pbmc <- FindNeighbors(object = pbmc, dims = 1:30)
pbmc <- FindClusters(object = pbmc)
pbmc <- RunUMAP(object = pbmc, dims = 1:30)
DimPlot(object = pbmc, reduction = "umap")
```

### 采用`SCtransform`标准化时的流程：

```{r}
pbmc <- SCTransform(object = pbmc)
pbmc <- RunPCA(object = pbmc)
pbmc <- FindNeighbors(object = pbmc, dims = 1:30)
pbmc <- FindClusters(object = pbmc)
pbmc <- RunUMAP(object = pbmc, dims = 1:30)
DimPlot(object = pbmc, reduction = "umap")
```

或者通过管道函数：

```{r}
pbmc <- SCTransform(pbmc) %>%
    RunPCA() %>%
    FindNeighbors(dims = 1:30) %>%
    FindClusters() %>%
    RunUMAP(dims = 1:30)
```

## 提取`Seurat`对象内的各数据：

获取所有细胞的barcode：

```{r}
colnames(pbmc)
Cells(pbmc) # 效果同上
```

获取所有的基因（feature）名：

```{r}
Features(pbmc)
rownames(pbmc) # 同上
```

获取细胞和基因的数量：

```{r}
ncol(pbmc) # 细胞数量
nrow(pbmc) # 基因（feature）数量
```

List of object layers：

```{r}
Layers(pbmc)
```

获取运行`FindVariableFeatures`函数之后的高变基因列表（ @sec-highly_variable_features ）：

```{r}
VariableFeatures(pbmc)
```

## 细胞注释信息（cell identities）设置

查看cell identities：

```{r}
Idents(pbmc)
table(Idents(pbmc))
```

将meta.data中的"seurat_clusters"列设置为cell identities：

```{r}
Idents(object = pbmc) <- "seurat_clusters"
```

将目前的cell identities保存到meta.data新的一列中：

```{r}
pbmc[["old.ident"]] <- Idents(pbmc) # 将目前的cell identities储存到meta.data的"old.ident"列中
```

重命名某个细胞注释：

```{r}
pbmc <- RenameIdents(object = pbmc, 
                     `FCGR3A+ Mono` = "monocyte")
```
